# 融资租赁，租金已经开始支付，设备未到厂？长期应付款什么时候确认。

提问人：古今之语 691213 时间：2019-03-18 11:43:39
在租赁期开始日，承租人应当将租赁开始日租赁资产公允价值与最低租赁付款额现值两者中较低者作为租入资产的入账价值，将最低租赁付款额作为长期应付款的入账价值，其差额作为未确认融资费用。
请问陈版和各位大神。
如果合同约定了各个租金支付期，租金已经开始设备未到厂。何时确认固定资产、未确认融资费用、长期应付款？何时开始确认融资费用？

回答人：chenyiwei
需考虑的问题是： 1 、承租人何时开始取得对租赁资产的控制权，以及开始享有或承担租赁资产所有权上的主要风险和报酬？ 2 、出租人何时向设备供应商支付款项（即出租人何时向本企业提供融资的）？
1 、如果截至租赁期开始日，本企业尚未取得对租赁资产的控制权，尚未享有或承担租赁资产所有权上的主要风险和报酬，且出租人尚未向设备供应商支付款项的，则无需确认长期应付款。
2 、如果截至租赁期开始日，本企业尚未取得对租赁资产的控制权，尚未享有或承担租赁资产所有权上的主要风险和报酬，但出租人已向设备供应商支付款项的（即出租人已经向本企业提供了融资），则本企业应确认长期应付款，同时按折现值确认一项 “其他非流动资产——预付工程款”。
3 、如果截至租赁期开始日，本企业已取得对租赁资产的控制权，已享有或承担租赁资产所有权上的主要风险和报酬（不论是否已达到预定可使用状态），且出租人已向设备供应商支付款项的（即出租人已经向本企业提供了融资），则本企业应确认长期应付款，同时按折现值确认一项 “在建工程” 或者 “固定资产”。
如果还有其他情况的，则个案讨论。

提问人：古今之语 691213 时间：2019-03-20 11:31:16
如果截至租赁期开始日，本企业尚未取得对租赁资产的控制权，尚未享有或承担租赁资产所有权上的主要风险和报酬，但出租人已向设备供应商支付款项的（即出租人已经向本企业提供了融资），则本企业应确认长期应付款，同时按折现值确认一项 “其他非流动资产——预付工程款”。
如果出租方分次向供应商付款，租赁期开始日，出租方才支付第一期租金，那么所谓折现值是以全部租金折现的现值确认一项 “其他非流动资产-预付工程款”

回答人：chenyiwei
按实际取得融资的金额，即租赁公司实际代付的金额确认。